臺灣屏東地方法院刑事判決　　　　　　 95年度簡上字第138號
上　訴　人　乙○○
即　被　告
選任辯護人　李昌明律師
上列上訴人因毀損案件，不服本院95年5 月29日95年度簡字第27
7 號刑事簡易判決（檢察官聲請簡易判決處刑案號：94年度偵字
第4648號），提起上訴，本院第二審合議庭判決如下︰
    主　　　文
上訴駁回。
    事實及理由
一、上訴人即被告乙○○之犯罪事實、證據及所犯法條，如本院
    刑事簡易判決書所載（如附件）。上訴人即被告則以其係心
    急家中之人可能有意外始破壞紗門進入屋內，應無毀損之犯
    意且有正當防衛之適用云云提起上訴。
二、查被告即上訴人於案發之紗門房屋為告訴人即被告前夫甲○
    ○（原名邱國榮）所有，且案發日之民國94年9 月4 日14時
    ，被告即上訴人早因雙方感情問題已離家約2 月，其突然返
    家欲探視親人，遭在屋內之告訴人反鎖紗門拒其進入，如被
    告擔心其內之人有何情況或認其自身有權進入而遭拒絕，儘
    可於光天化日下報警處理，其不此之圖，徑行破壞紗門進入
    ，謂無毀損犯意或有正當防衛情事，熟能置信，此外原判決
    認事用法及量刑亦無何不當或違法之處，上訴意旨自無理由
    ，應予駁回。
三、按行為後法律有變更者，適用行為時之法律。但行為後之法
    律有利於行為人者，適用最有利於行為人之法律，刑法第2
    條第1 項定有明文。本件被告於犯罪時之刑法第41條第1項
    前段規定：「犯最重本刑為5 年以下有期徒刑以下之刑之罪
    ，而受6 個月以下有期徒刑或拘役之宣告，因身體、教育、
    職業、家庭之關係或其他正當事由，執行顯有困難者，得以
    1 元以上3 元以下折算一日，易科罰金。」，又被告行為時
    之易科罰金折算標準，修正前罰金罰鍰提高標準條例第2條
    前段（現已刪除）規定，就其原定數額提高為100 倍折算1
    日，則本件被告行為時之易科罰金折算標準，應以銀元30 0
    元折算1 日，經折算為新臺幣後，應以新臺幣900 元折算為
    1 日。惟95年7 月1 日修正公布施行之刑法第41條第1 項前
    段則規定：「犯最重本刑為五年以下有期徒刑以下之刑之罪
    ，而受六個月以下有期徒刑或拘役之宣告者，得以新臺幣一
    千元、二千元或三千元折算一日，易科罰金。」比較修正前
    後之易科罰金折算標準，以95年7 月1 日修正公布施行前之
    規定，較有利於被告，則應依刑法第2 條第1 項前段，適用
    修正前刑法第41條第1 項前段規定，定其折算標準，併此述
    明，而原判決雖未及比較新舊法，然經本院比較結果，亦無
    何違法或不當或不利於被告之處，自無須撤銷原判決，併此
    敘明之。
據上論斷，應依刑事訴訟第455 條之1 第3 項、第368 條、刑法
第2 條第1 項前段、修正前刑法第41條第1 項前段、罰金罰鍰提
高標準條例第1 條前段、修正罰金罰鍰提高標準條例第2 條，判
決如主文。
本案經檢察官潘國威到庭執行職務。
中　　華　　民　　國　　96　　年　　  1　　月　　3　　日
                  刑事第一庭  審判長法　官  潘正屏
                                    法  官  羅培毓
                                    法  官  曾吉雄
以上正本證明與原本無異。
不得上訴
中　　華　　民　　國　　95　　年　　1 　　月　　3 　　日
                                    書記官  盧建新
